# 长投减值

提问人：liuguoan 时间：2021-06-24 09:33:08
问题 1 ：陈版您好：A公司为B公司的控股子公司（持股比例60%），A公司由于经营不善长期亏损资产负债率已超过100%。我的理解存在上述情况下B公司在个别报表层面应该对长投计提减值，在合并层面再将减值抵消掉。因为不是全资子公司请问抵消账务处理应该如何做？此外用什么样的方法确定B公司在个别报表层面具体的减值金额更为合理？
问题 2 ：A公司收购B公司51%的股权（非同一控制下企业合并），投资协议约定对赌期三年，每年均有需要完成的对赌业绩，每年完成对赌业绩均会支付一定金额的股权溢价款。我的理解为A公司收购B公司实际支付的股权款应该计入长期股权投资，后面支付股权溢价款应该如何进行账务处理，会不会影响到合并层面的权益抵消。

回答人：chenyiwei
1 、在上述情况下B公司在个别报表层面应该对长投计提减值，在合并层面再将减值抵消掉。在合并报表层面，应转为对子公司各项资产的减值准备（如果是非全资子公司，则合并报表层面确认的资产减值损失很可能应大于个别报表层面的长投减值损失，合并报表层面的资产减值损失属于该子公司损益的一部分，除商誉减值以外，其他减值损失应按比例分配给少数股东损益）。参考：《中审众环研究 2020 》之“问题2-3-29（母公司个别报表层面与长期股权投资减值准备相对应的递延所得税资产在合并报表层面的处理）”。
2 、后面支付的股权溢价款应首先判断是属于企业合并中的或有对价还是职工薪酬（参考证监会会计部：《 2013 年上市公司年报会计监管报告》），再分别按照适用的会计准则（企业合并准则或职工薪酬准则）处理。